【裁判字號】    91,易,3779
【裁判日期】    920303
【裁判案由】    妨害婚姻
【裁判全文】
臺灣高雄地方法院刑事判決                        九十一年度易字第三七七九號
    公  訴  人  臺灣高雄地方法院檢察署檢察官
    被      告  丙○○  男三十.
    選任辯護人  張志明  律師
    被      告  甲○○  女三十.
    右  一  人
    選任辯護人  許再定  律師
                郭家駿  律師
右被告因妨害婚姻案件，經檢察官提起公訴 (九十一年度偵字第一八一一六號），本
院判決如左：
    主  文
丙○○有配偶而與人通姦，處有期徒刑肆月，如易科罰金以佰元折算壹日。
甲○○與有配偶之人相姦，處有期徒刑月，如易科罰金以佰元折算壹日。
    事  實
一、丙○○係丁○○之夫，為有配偶之人。甲○○亦明知丙○○之婚姻關係尚未消滅
    。二人竟仍於民國九十一年八月十五日下午十一時許至翌日凌晨四時五十分許間
    某時，在高雄市○○區○○里○○路五十號風車汽車旅館二０五號房內為性行為
    ，為丁○○報警查獲。
二、案經丁○○訴由高雄市政府警察局三民第二分局報請臺灣高雄地方法院檢察署檢
    察官偵查起訴。
    理  由
一、訊據被告丙○○、甲○○固均直承於九十一年八月十五日下午十一時許，相偕至
    上揭風車汽車旅館投宿，迄翌晨四時五十分許，為警查獲等情，惟矢口否認有何
    通、相姦犯行。丙○○辯稱：當天伊搭機從台北下來與甲○○吃飯，後來因甲○○肚子痛，才帶甲○○至汽車旅館休息，伊很累就在沙發上睡著了，醒來時發現
    甲○○已睡覺，伊即去洗澡，洗完澡後，伊著內褲坐在沙發上看電視，因要搭早
    上六點多之飛機北上，所以就沒有再睡了，之後〞碰〞的一聲，丁○○即與警員
    衝進來了；伊確實未與甲○○發生性行為云云。甲○○辯稱：當天丙○○從台北
    下來，與伊等吃完飯後，因為伊月經來腹痛不舒服，丙○○乃送伊至旅休息，
    到了旅後，因為很累就先睡著了，到了半夜伊起來如，發現丙○○已睡著了
    ，所以又回到床上繼續睡，直到丁○○掀伊棉被，伊才驚醒過來；伊並未與之發
    生性關係云云。惟查：
  (一)被告丙○○與告訴人丁○○曾於八十八年六月二十一日簽立離婚協議書，惟並未
    辦理離婚登記乙節，有該協議書影本附卷可考（見偵卷十七頁），並為被告丙○○所是認。依民法第一千零五十條之規定，未辦協議離婚登記，並不生協議離婚
    之效果，以被告二人均屬大專畢業之程度，且均在航空公司服務甚久之資歷觀之
    ，衡情應無不知上開法律效果之理。
    被告丙○○雖辯稱：伊認為婚姻關係已不存在云云，但查被告丙○○於簽立離婚
    協議書之後之同年十一月間，仍與告訴人相偕至加拿大渡假，且同至醫院作健康
    檢查及精子分離術等受孕之安排，為被告丙○○所不否認，並有照片三幀及就醫
    證明書在卷可稽（見偵卷三十一頁以下），其父死亡時所發訃聞上，仍列告訴人
    為其妻，有訃聞乙份附於審理卷可查。又其於案發時在警詢中被問及本件查獲各
    情，未見隻字片語否認其與告訴人之婚姻關係存在，並陳稱：希望告訴人原諒伊
    之行為等語，果若被告丙○○確有誤認，當無是理，所辯尚難採信。
    另被告甲○○亦辯稱：伊不知被告丙○○之婚姻關係仍存在云云。但查被告甲○○確實知悉上情乙節，業據證人即被告甲○○之上司乙○○、證人即告訴人之友
    人戊○○於本院審理時證述明確，乙○○證稱：「曹小姐有打電話給我．．．後
    來我有向王小姐轉達這件事．．．，我曾勸王小姐，希望他們能夠和解，因為大
    家都在同一公司．．．不要把事情鬧大上法院」等語。戊○○證稱：「．．．我
    有打三通電話給王小姐，我有通聯紀錄。我很明確的向王小姐講，邢先生是有太
    太的人，他並沒有離婚，請他不要當第三者，去破壞人家的婚姻．．．」、「她
    還搶著向我說，不關我的事，還掛我的電話」等語明確。證人乙○○為被告丙○○之學弟、被告甲○○之上司，且同在遠東航空公司服務，證人戊○○部分並有
    通聯紀錄附卷可考，其等證言應堪信為真實。另證人庚○○於本院審理中固證稱
    ：邢先生曾告訴伊已離婚，伊並曾告訴被告甲○○關於被告丙○○應該已離婚之
    事實云云，惟其亦證稱：「沒有求證過，一般來說這種事我們也不好意思去問」
    等語，該證人為被告丙○○之朋友，且本身亦無法確知被告丙○○之婚姻關係是
    否仍屬存在乙節，所證證言之證據力尚嫌薄弱，無法援為有利於被告之認定。
  (二)次查被告二人投宿當晚即九十一年八月十五日正即農曆七月七日，亦即一般民眾
    熟知之中國情人節。被告丙○○自台北專程搭機南下，二人與友人共進晚餐後，
    旋即相偕至汽車旅過夜，時間長達四個小時以上。於告訴人會同警員到場查獲
    時，被告丙○○神色慌張，未著任何衣物，被告甲○○則僅著內褲睡於床上，臉
    部表情驚慌，胸罩則置於房內椅子上，當時房內電視下放映成人色情影片（俗稱
    Ａ片），業經本院當庭勘驗屬實，核與證人即查獲及製錄之警員陳宏基、己○○
    結證之情節相符，並為被告二人所是認，此外，並有當場攝錄之錄影帶一捲（外
    放）及相片五幀附卷可佐。參諸被告二人相識年餘，被告與告訴人感情不睦其等
    不為苟且通、相姦之事，孰能置信！被告二人雖均以累極睡著，未為性行為云云
    置辯，惟被告甲○○果真身體違和，且被告丙○○亦知此事理應避嫌，而由同行
    女性友人陪同被告甲○○返家休息或至醫院診療，焉有仍相偕至汽車旅過夜之
    理，且由查獲當時被告甲○○僅著內褲乙節觀之，亦難想像，其有身體違和乙節
    存在，是被告二人所辯，核均與常情有違而難信為真實。
  (三)本件事證已臻明確，其餘證據已無斟酌說明必要；被告甲○○請求將現場取得之
    衛生紙送驗，以查明其上是否有精子或體液殘留乙節，因被告二人均已否認有通
    、相姦犯行，本院認尚無送驗之必要，附此明。
二、本件被告丙○○明知其與告訴人之婚姻關係尚未消滅；被告甲○○亦明知被告丙○○為有配偶之人，二人仍於被告婚姻關係存續中，於事實欄所載時、地為性行
    為一次，業如前述。公訴人認被告二人基於概括犯意為之，似認被告二人有多次
    通、相姦行為，容有誤會。核被告丙○○所為，係犯刑法第二百三十九條前段之
    通姦罪；被告甲○○係犯同條後段之相姦罪。爰審酌被告二人均無任何刑事前科
    紀錄，素行良好，惟行為後均飾詞否認，未見悔意；又對通、相姦罪科罰雖未足
    以挽回已然破綻之婚姻，但對告訴人心理所造成之傷害至鉅，且害及一夫一妻制
    度並破壞善良風俗等其他一切情狀，分別量處如主文所示之刑，並均諭知易科罰
    金之折算標準。扣案之衛生紙非被告二人所有，亦非義務應予沒收之物，不另宣
    告沒收。
三、據上論斷，應依刑事訴訟法第二百九十九條第一項前段，刑法第二百三十九條、
    第四十一條第一項，罰金罰鍰提高標準條例第一條前段、第二條，判決如主文。
本案經檢察官李靜文到庭執行職務。
中    華    民    國    九十二    年       三       月        三        日
  臺灣高雄地方法院刑事第四庭
                                  法  官  陳  明  富
右正本證明與原本無異。
如不服本判決，應於判決送達後十日內，向本院提出上訴狀。
                                  書記官  林  介  欽
中    華    民    國    九十二    年       三       月        四        日


司法院資訊處製作；財團法人民間司法改革基金會備份。
